臺灣臺南地方法院刑事判決　　　　　　　100年度訴字第569號
公　訴　人　臺灣臺南地方法院檢察署檢察官
被　　　告　蔡永信
上列被告因違反毒品危害防制條例案件，經檢察官提起公訴（100
年度毒偵字第216 號），嗣被告於本院準備程序中就被訴事實為
有罪之陳述，經本院告知簡式審判程序之旨，並聽取被告與公訴
人之意見後，合議庭裁定由受命法官獨任進行簡式審判程序，判
決如下：
    主  文
蔡永信施用第一級毒品，累犯，處有期徒刑柒月。又施用第二級
毒品，累犯，處有期徒刑肆月，扣案之第二級毒品甲基安非他命
壹包（含包裝袋，驗後淨重零點壹陸肆公克）沒收銷燬之。應執
行有期徒刑拾月，扣案之第二級毒品甲基安非他命壹包（含包裝
袋，驗後淨重零點壹陸肆公克）沒收銷燬之。
    事  實
一、蔡永信前因施用毒品案件，經本院以91年度毒聲字第629 號
    裁定送臺灣臺南看守所附設勒戒處所觀察、勒戒後，認無繼
    續施用毒品傾向，於民國91年5 月24日釋放，並由臺灣臺南
    地方法院檢察署檢察官以91年度毒偵字第601 號為不起訴處
    分確定；於95、96年間，又因施用毒品及竊盜案件，經本院
    分別判處有期徒刑4 月、5 月及6 月確定，經合併定應執行
    刑後，於97年3 月15日縮刑期滿執行完畢。詎仍未戒除毒癮
    ，基於施用第二級毒品之犯意，於100 年1 月15日凌晨0 時
    20分許起回溯96小時內之某時，在其臺南市歸仁區○○○街
    96號住處，以將甲基安非他命置入玻璃球內燒烤後吸食煙霧
    之方式，施用第二級毒品甲基安非他命1 次；另基於施用第
    一級毒品之犯意，於100 年1 月15日凌晨0 時20分許起回溯
    26小時內之某時，在上開住處，以注射針筒施打方式，施用
    第一級毒品海洛因1 次。嗣於100 年1 月14日晚上11時25分
    ，因另案通緝，為警在臺南市○區○○路開元路橋下緝獲，
    並扣得其所持有之第二級毒品甲基安非他命1 包（驗前淨重
    0.169 公克，驗後淨重0.164 公克），經警於100 年1 月15
    日凌晨0 時20分許，採擷其尿液送驗結果，呈鴉片類及安非
    他命類陽性反應，始查知上情。
二、案經臺南市政府警察局第五分局移送臺灣臺南地方法院檢察
    署檢察官偵查起訴。
    理  由
一、本件被告蔡永信所犯係死刑、無期徒刑、最輕本刑為3 年以
    上有期徒刑以外之罪，其於準備程序中就被訴事實為有罪之
    陳述，經本院告知簡式審判程序之旨，並聽取公訴人及被告
    意見後，合議庭裁定由受命法官獨任進行簡式審判程序，合
    先敘明。
二、訊據被告對於上揭時、地，施用第一級毒品海洛因、第二級
    毒品甲基安非他命之事實，均坦承不諱，而被告為警查獲所
    採之尿液檢體，經送臺灣科技檢驗股份有限公司檢驗結果，
    呈現鴉片類及安非他命類陽性反應，此有台灣檢驗科技股份
    有限公司濫用藥物實驗室100 年4 月11日第KＺ000000000000
    號濫用藥物檢驗報告暨臺南市警察局第五分局偵辦毒品危害
    防制條例案送驗尿液年籍對照表各1 份在卷可稽（見偵卷第
    30頁、警卷第11頁）。又扣案之晶體1 包，經檢驗結果，確
    係第二級毒品甲基安非他命成分，除有臺南市警察局第五分
    局查獲毒品條例案毒品初步檢驗報告單（見警卷第10頁）在
    卷可證外，亦有高雄醫學大學附設中和紀念醫院100 年10月
    25日第00000-000 號檢驗報告1 份在卷可憑（見本院卷第39
    頁）。足徵被告之任意性自白核與事實相符，應堪信為真實
    ，可採為本件論罪科刑之依據，是本件事證明確，被告施用
    第一級毒品海洛因、第二級毒品甲基安非他命各1 次之犯行
    ，均堪以認定，應予依法論科。
三、按海洛因、甲基安非他命為毒品危害防制條例第2 條第2 項
    第1 、2 款所稱之第一級與第二級毒品，不得施用、持有。
    次按觀察、勒戒或強制戒治執行完畢釋放後，5 年內再犯第
    10條之罪者，應依一般刑事訴訟程序予以起訴論罪科刑，此
    觀諸毒品危害防制條例第20條、第23條第2 項規定自明。被
    告前於前因施用毒品案件，經本院以91年度毒聲字第629 號
    裁定送臺灣臺南看守所附設勒戒處所觀察、勒戒後，認無繼
    續施用毒品傾向，於91年5 月24日釋放，並由臺灣臺南地方
    法院檢察署檢察官以91年度毒偵字第601 號為不起訴處分確
    定，於95、96年間，又因施用毒品及竊盜案件，經本院分別
    判處有期徒刑4 月、5 月及6 月確定，有臺灣高等法院被告
    前案紀錄表1 份在卷可參，被告於前開觀察、勒戒執行完畢
    釋放後5 年內，再犯施用毒品罪，經本院判處有期徒刑，本
    件復於上開時間、地點，分別施用第一級毒品海洛因與第二
    級毒品甲基安非他命各1 次，則公訴人予以起訴，尚無不合
    ，本院自得依法論科。
四、核被告所為，係犯毒品危害防制條例第10條第1 項、第2 項
    之施用第一級與第二級毒品罪。被告持有第一級、第二級毒
    品後進而施用，其持有之低度行為應為施用之高度行為所吸
    收，故不另論其持有毒品罪。被告有事實欄所載之前案紀錄
    ，前於97年3 月15日執行完畢，有卷附臺灣高等法院被告前
    案紀錄表可按，其受有期徒刑執行完畢，5 年以內故意再犯
    有期徒刑以上之罪，為累犯，應加重其刑。被告上開2 犯行
    ，犯意各別，行為互殊，應予分論併罰。本院審酌被告前因
    施用毒品案件，經勒戒、觀察及強制戒治程序，由檢察官不
    起訴處分後5 年內，復施用毒品經本院判刑並執行完畢後，
    仍不知悛悔，本次再犯施用毒品自戕其身，顯然缺乏戒絕毒
    品之決心，且被告前有施用毒品等前科紀錄，素行不良，惟
    念及被告坦承施用第一級與第二級毒品之事實，且其行為尚
    未害及他人，並斟酌被告之犯罪動機、手段以及被告之智識
    程度等一切情狀，分別量處如主文所示之刑，並定其應執行
    刑，以資懲儆。另扣案之晶體1 包，經送檢驗結果係第二級
    毒品甲基安非他命之情，已如上述，應依毒品危害防制條例
    第18條第1 項前段規定宣告沒收銷燬之，至前開第二級毒品
    甲基安非他命之包裝袋包覆毒品，其上顯留有該毒品之殘渣
    ，衡情自難與之剝離，亦應整體視之為毒品，連同該包裝併
    予宣告沒收銷燬之；此外，鑑驗耗用之甲基安非他命既已滅
    失，自無庸宣告沒收銷燬之。
據上論斷，應依刑事訴訟法第273 條之1 第1 項、第284 條之1
、第299 條第1 項前段，毒品危害防制條例第10條第1 項、第2
項、第18條第1 項前段，刑法第11條、第47條第1 項、第51條第
5 款，判決如主文。
本案經檢察官薛雯文到庭執行職務。
中    華    民    國    100   年    10    月    28    日
                  刑事第三庭  法  官  曾子珍
以上正本證明與原本無異。
如不服本判決，應於收受送達後10日內向本院提出上訴書狀。
                              書記官  陳鈺翰
中    華    民    國    100     年    10  月    28    日
附錄本判決論罪科刑法條全文：
毒品危害防制條例第10條
施用第一級毒品者，處6月以上5年以下有期徒刑。
施用第二級毒品者，處3年以下有期徒刑。